臺灣新竹地方法院刑事判決　　　　　　　 94年度訴字第522號
公　訴　人　臺灣新竹地方法院檢察署檢察官
被　　　告　甲○○
　　　　　　　　　　號
指定辯護人　本院公設辯護人乙○○
上列被告因違反毒品危害防制條例案件，經檢察官提起公訴（九
十三年度毒偵字第一一五六號、九十四年度毒偵字第五二九號、
第五四七號、九十四年度偵字第六九三號），本院合議庭裁定進
行簡式審判程序，並判決如下：
    主  文
甲○○連續施用第一級毒品，累犯，處有期徒刑拾月，扣案之海
洛因貳包淨重共計壹點捌公克，沒收銷燬之；又連續施用第二級
毒品，累犯，處有期徒刑捌月，扣案之安非他命陸包毛重共計伍
點捌柒公克，沒收銷燬之；又連續轉讓第一級毒品，累犯，處有
期徒刑壹年陸月；又連續轉讓第二級毒品，累犯，處有期徒刑拾
月；應執行有期徒刑年捌月。扣案之海洛因貳包淨重共計壹點
捌公克、安非他命陸包毛重共計伍點捌柒公克，均沒收銷燬之。
   事  實
一、甲○○前於民國八十七年間因違反毒品危害防制條例案件，
    經本院依聲請以八十七年度毒聲字第二七四號裁定送觀察勒
    戒結果，因無繼續施用毒品之傾向，經臺灣新竹地方法院檢
    察署檢察官於八十七年八月七日以八十七年度偵字第四七四
    六號為不起訴處分確定；復因施用毒品案件，經本院以八十
    七年度毒聲字第六八○號裁定送觀察勒戒結果，仍認無繼續
    施用毒品之傾向，經臺灣新竹地方法院檢察署檢察官於八十
    七年十月十三日以八十七年度偵字第六六一七號為不起訴處
    分確定；又因施用毒品案件，經本院以八十八年度毒聲字第
    四四七號裁定令入戒治處所施以強制戒治一年，而其本次施
    用毒品之行為，經本院以八十八年度竹東簡字第七五號判決
    判處有期徒刑五月確定，嗣於八十九年七月二十九日經法務
    部以八十九年度聲字第七○八號為免除刑之執行確定；再因
    施用毒品案件，經本院以九十年度毒聲字第九○八號裁定令
    入戒治處所施以強制戒治一年，因戒治成效良好，經本院以
    九十一年度毒聲字第四一七號裁定停止戒治所餘戒治期間交
    付保護管束，於九十一年五月八日停止處分執行出監，同年
    七月三十一日保護管束期滿執行完畢；而其此次施用毒品行
    為，則經本院以九十年度竹北簡字第一二○號判決判處有期
    徒刑六月確定，於九十一年九月十三日易科罰金執行完畢。
二、詎甲○○仍不知悔改，竟另行基於施用第一級毒品海洛因及
    第二級毒品安非他命之概括犯意，自上述停止戒治之九十一
    年五月八日以後某日起至九十四年二月十七日上午十一時二
    十分許接受採尿檢驗時回溯二十六小時內、九十六小時之某
    時止，在其位於新竹縣芎林鄉○○村○鄰○○路○段五七六
    號之住處，以將第一級毒品海洛因放入香菸內施用之方式，
    以不定之頻率，及以將第二級毒品安非他命放入玻璃球內燒
    烤吸食煙霧之方式，平均二至三天施用一次之頻率，分別連
    續施用第一級毒品海洛因、第二級毒品安非他命多次。嗣分
    別於(1)九十三年十月六日晚上七時三十分許，在新竹縣竹東
    鎮○○路○段一九九巷二一號（扣得海洛因二包驗後淨重一
    點八公克、安非他命五包毛重共計五點四公克），(2)九十四
    年一月十一日零時二十分許，在新竹縣竹東鎮○○路○段一
    九九巷二一號，(3)九十四年二月十六日晚上七時三十分許，
    在新竹縣芎林鄉○○村○○路○段五八二巷十六號內為警查
    獲而查知上情。
三、甲○○於九十二年四月間某日起至九十三年八月間某日止，
    在其上開住處，與同具施用毒品習慣之前女友丙○○○相處
    時，基於轉讓第一級毒品海洛因、第二級毒品安非他命之概
    括犯意，連續每次轉讓零點二公克之第一級毒品海洛因、共
    轉讓三、四次，暨連續每次轉讓零點六公克之第二級毒品安
    非他命、共轉讓五次，供丙○○○暫時解癮使用（轉讓海洛
    因及安非他命之數量，均未逾第一級毒品淨重五公克、第二
    級毒品淨重十公克加重其刑之標準，另丙○○○施用毒品部
    分，業經本院以九十三年度訴字第四二八號判決判處有期徒
    刑一年確定在案）。嗣因丙○○○之友人彭國銓、戴如彬發
    現上情報警處理，經警於九十三年十一月五日凌晨二時四十
    分許，在新竹縣竹北市縣○○路十二號查獲甲○○，並扣得
    第二級毒品安非他命一包毛重零點四七公克。
四、案經新竹縣警察局移請、新竹市警察局第一分局、第二分局
    報請臺灣新竹地方法院檢察署檢察官偵查起訴。
    理  由
一、本件被告甲○○所犯施用及轉讓第一級毒品海洛因、第二級
    毒品安非他命等罪，均非為死刑、無期徒刑、最輕本刑為三
    年以上有期徒刑之罪或高等法院管轄第一審案件，其於本院
    準備程序進行中，先就被訴事實為有罪之陳述，符合刑事訴
    訟法第二百七十三條之一第一項之規定，經裁定進行簡式審
    判程序，先予敘明。
二、認定犯罪事實所憑之證據及理由：
（一）被告甲○○於本院準備程序、簡式審理程序中之自白。
（二）證人丙○○○、彭國銓、戴如彬於檢察官訊問時具結證述
      ，證明被告確實有提供第一級毒品海洛因、第二級毒品安
      非他命予丙○○○之事實。
（三）新竹市警察局辦理煙毒、麻醉藥品案尿液送驗受檢人真實
      姓名代號對照表暨送驗登記簿三件、新竹市衛生局九十三
      年十月二十一日、九十四年一月十四日不法藥物尿液初步
      篩檢報告書、台灣檢驗科技股份有限公司九十四年三月十
      五日、五月三十日、六月二十六日濫用藥物尿液檢驗報告
      等件，證明被告分別於上述時間所採集之尿液經送驗結果
      ，確呈甲基安非他命、嗎啡陽性反應。
（四）上述扣案之海洛因二包淨重共計一點八公克、安非他命六
      包毛重共計五點八七公克，及法務部調查局九十三年十一
      月二十三日調科壹字第一○○○○二二三二號鑑定通知書
      一件，足以佐證。
（五）臺灣高等法院被告全國前案紀錄表一件，證明被告前曾受
      觀察勒戒、強制戒治處分，且於受強制戒治執行完畢後五
      年內再犯本件施用第一、二級毒品安非他命之犯行。
（六）綜上，本件事證明確，被告自白應與事實相符堪以採信，
      被告施用毒品、轉讓毒品之犯行堪予認定，應依法論科。
三、論罪科刑之理由：
（一）按海洛因、安非他命分屬毒品危害防制條例第二條第二項
      第一款、第二款所列之第一、二級毒品，不得非法施用，
      且非經許可不得持有轉讓。核被告甲○○所為，係犯毒品
      危害防制條例第十條第一項及第二項之非法施用第一級、
      第二級毒品罪，暨同條例第八條第一項之轉讓第一級毒品
      罪及同條第二項之轉讓第二級毒品罪。被告因施用第一、
      二級毒品而持有第一、二級毒品之低度行為，應為施用第
      一、二級毒品之高度行為所吸收，不另論罪。又其轉讓前
      持有第一級毒品海洛因、第二級毒品安非他命之低度行為
      ，應分別為轉讓之高度行為所吸收，亦均不另論罪。
（二）其先後多次施用、轉讓海洛因及安非他命之行為，均時間
      緊接，觸犯構成要件相同之罪名，顯係基於概括之犯意反
      覆為之，均為連續犯，均應以一罪論並均加重其刑。起訴
      意旨固認被告如事實三所為，係犯毒品危害防制條例第四
      條第一項之販賣第一級毒品罪、同條例第四條第二項之販
      賣第二級毒品罪，惟上開犯罪事實業經蒞庭檢察官於本院
      準備程序時當庭更正係犯同條例第八條第一項轉讓第一級
      毒品及同條第二項轉讓第二級毒品罪，本院自應就蒞庭檢
      察官更正後之犯罪事實予以審理。
（三）被告所犯之連續施用第一級毒品罪、連續施用第二級毒品
      罪、連續轉讓第一級毒品罪及連續轉讓第二級毒品罪四罪
      間，犯意各別，罪名不同，應分論併罰。
（四）另被告有如事實欄一所述之於九十一年九月十三日始接受
      有期徒刑執行完畢之情形，有臺灣高等法院被告全國前案
      紀錄表一件在卷可參，其於受有期徒刑完畢後五年內，再
      犯本件有期徒刑以上刑之罪，為累犯，所犯上開之罪均應
      依刑法第四十七條規定，加重其刑，並均應遞加重之。
（五）爰審酌被告不思正途，沈溺於吸毒惡習，不知自制，歷經
      觀察勒戒、強制戒治，猶不知悔悟，卻再犯本件，顯然自
      制力薄弱，惟念其所為僅戕害自身身心健康，且犯罪手段
      、情節及所生危害均尚非重大，無償轉讓毒品予他人施用
      ，助長毒品之氾濫、轉讓海洛因與安非他命之次數及坦認
      犯行之犯罪後態度等一切情狀，分別量處如主文所示之刑
      ，並定其應執行之刑。
（六）扣案之海洛因二包淨重共計一點八公克、安非他命六包毛
      重共計五點八七公克，爰依毒品危害防制條例第十八條第
      一項前段之規定，均沒收銷燬之。
四、適用法律：
（一）刑事訴訟法第二百七十三條之一、第二百九十九條第一項
      前段。
（二）毒品危害防制條例第十條第一項、第二項、第八條第一項
      、第二項、第十八條第一項前段。
（三）刑法第十一條、第五十六條、第四十七條、第五十一條第
      五款。
本案經檢察官傅伊君到庭執行職務。
中　　華　　民　　國　　94　　年　　12　　月　　5 　　日
                  刑事第六庭    法　官　魏瑞紅
以上正本證明與原本無異。
如不服本判決，應於送達後十日內向本院提出上訴狀。
中　　華　　民　　國　　94　　年　　12　　月　　5 　　日
　　　　　　　　　　　　　　　　書記官　吳月華
附錄論罪科刑法條：
毒品危害防制條例第8條
轉讓第一級毒品者，處 1 年以上 7 年以下有期徒刑，得併科新
臺幣 1 百萬元以下罰金。
轉讓第二級毒品者，處 6 月以上 5 年以下有期徒刑，得併科新
臺幣 70 萬元以下罰金。
轉讓第三級毒品者，處 3 年以下有期徒刑，得併科新臺幣 30 萬
元以下罰金。
轉讓第四級毒品者，處 1 年以下有期徒刑，得併科新臺幣 10 萬
元以下罰金。
前四項之未遂犯罰之。
轉讓毒品達一定數量者，加重其刑至二分之一，其標準由行政院
定之。
毒品危害防制條例第10條
施用第一級毒品者，處 6 月以上 5 年以下有期徒刑。
施用第二級毒品者，處 3 年以下有期徒刑。
